# 求教陈版合并抵消问题

提问人：85 度 CCC 时间：2019-04-06 00:25:49
请教陈版， 1 、A持股 B 公司70%，B又持股 C公司 75%，同时，A还直接持股C 公司另外25%，请问下陈版，在集团合并抵消层面，针对 C公司的少数股东权益是不是应为 1-（70%*75%+25%）？ 2 、针对 B 公司的少数股东权益就直接为 25%？ 3 、请教陈版，上年合并抵消分录中的少数股东损益在今年合并抵消时是不是跟调到今年的年初未分配利润中？麻烦陈版主，不胜感激！

回答人：chenyiwei
1 、在 A 的合并报表中，因为 C 没有直接的外部少数股东，所以 C 层面没有少数股权。但C 的净损益有（75%*30%=22.5%）应归属于持有 B公司30% 股权的少数股东，这部分金额就形成历年 A 的合并报表层面的少数股东损益，其累计数就是 A 合并报表层面的少数股东权益。需要注意：当子公司之间互相持股时，该互相持股的投资成本部分不会形成合并报表层面的少数股东权益。
2 、B 公司的少数股东权益也可以近似理解为：B 对C 的股权投资模拟权益法核算后，B层面的净利润和净资产的 30%。
3 、可以。

提问人：85 度 CCC 时间：2019-04-07 00:04:38
感谢陈版！尊敬的陈版主，我还有几个合并问题请求您指导： 1 、针对您上面给予的指导，请您看下我理解的对不对？比如 A占比 65%持有B，B占比 100% 持有 C，C 占比 70% 持有 D，最后 D 占比 70%持有 E，共 4层，请问陈版，我直接在大合并层面对所有公司进行抵消，那么针对 D 的少数股东权益是不是应为 35%*70%，而针对 E 则为 35%*70%*70%？ 2 、尊敬的陈版，如果 A 与B 投资设立 C公司，C注册资本 1000 万，A认缴70%，B 为 30%，但 C 目前实际只收到 750 万，A 实际出资 700 万，但B 只出了 50 万，这种情况下 A 合并C时，少数股东权益是否可以按实际出资比例来算？即 50/750=6.67%？ 3 、最后请问下陈版，如果某投资管理公司发行了一份基金，并作为基金管理人将募集资金投入到为其专门设立的子公司，再通过该子公司再将资金投资到股票或其他基金（相关规定不允许直接投资，只能通过一个空壳项目公司才能对外投资），这个子公司虽然被企业控制，但其账上所有资产负债都属于基金，不属于子公司，这种情况应该不能将该子公司纳入合并范围吧？尊敬的陈版主，请问这种情况该如何处理比较妥当？以上遇到的问题比较困惑，恳求陈版有空时再帮我看看，抱歉又麻烦您了！辛苦陈版了！

回答人：chenyiwei
1 、不可以这样理解。在你所描述的投资结构下，针对 E，应首先将外部股东直接持有其 30%股权对应到权益分出作为少数股权，然后 D 享有E 的70%留存收益中分出 30% 给持有D30% 股权的少数股东（剩余的归属 C），再将归属B、C的留存收益中分出 35%给 B层次的少数股东，也就是采用逐层剥离的做法。
2 、如股东之间就认缴出资比例与实缴出资比例不一致期间的权益、损益享有和承担问题有明确约定的，则按该约定处理；没有约定或约定不明确的，可按实缴出资比例分配，或者按谨慎原则，亏损按较高比例承担，盈利按较低比例享有。
3 、可以这样理解，根据资产所有权上主要风险和报酬的实际享有和承担情况确定控制权的归属。

提问人：85 度 CCC 时间：2019-04-07 20:20:47
感谢陈版不厌其烦地教导，貌似我这一次是真的明白了！比如 E 的当期净利润为 100 万，那么 D 合并 E 时少数股东损益就为 30 万，到了 C 层面合并 D 时，少数股东损益就为 D 当期归母净利润 30%（不能用 D 当期净利润，必须是扣掉少数股东损益后归母的净利润），也就是逐层往上汇时只用上一层归母净利润当层的少数股权比例，请问陈版，这样处理正确吗？不好意思啊陈版，老是担心自己理解力不够，辛苦我们的陈版主！感谢啊！！（这一次可千万要对啊。。）

回答人：chenyiwei
除了上一层归母净利润 * 当层的少数股权比例，还要将下面各层已经分出的少数股权、少数股东损益叠加上来。